【裁判字號】    95,訴,107
【裁判日期】    950921
【裁判案由】    侵權行為損害賠償
【裁判全文】
臺灣花蓮地方法院民事判決  95年度訴字第107號
    原      告  乙○○
    被      告  甲○○
                            號.
上列當事人間因被告傷害案件（94年度花易字第31號），原告提
起侵權行為損害賠償刑事附帶民事訴訟事件，由本院刑事庭裁定
移送前來（94年度附民字第21號），本院於民國95年9月7日言詞
辯論終結，判決如下：
    主      文
被告應給付原告新台幣伍萬零仟陸佰陸拾肆元，及自民國九十
四年七月二十二日起至清償日止，按年息百分之五計算之利息。
原告其餘之訴駁回。
訴訟費用由被告負擔十分之一，餘由原告負擔。
本判決第一項得假執行。
    事實及理由
一、原告主張：
  (一)兩造為鄰居關係，於民國93年4月29日晚間7時40分許，在花
    蓮縣壽豐鄉水璉村芳寮67號前，因細故口角，被告夥同多人
    毆打原告，致原告受有左足外踝閉鎖性骨折、臉、頭皮、頸
    挫傷、肘、前臂及腕表淺損傷、手表淺損傷等傷害，被告故
    意傷害原告之身體，構成侵權行為，爰依民法第184條第1項
    前段、第193條第1項、第195條第1項前段規定，請求被告賠
    償下列項目及金額。
  (二)損害項目及金額：
  1.醫療費：原告因傷就醫，支出醫療費3,664元。
  2.慰撫金：原告為國中畢業，平日以怪手承包工程，年收入約
    2百萬元，名下沒有不動產，因遭被告毆傷，受有精神上痛
    苦，請求慰撫金50萬元。
  (三)並聲明：被告應給付原告503,664元及自起訴狀繕本送達翌
    日（即94年7月22日）起至清償日止，按年息百分之五計算
    之利息。
二、被告則以：
  (一)我確實有打原告，但原告左腳骨折不是我造成的，刑事判決
    也認定如此，我自認除了骨折以外的傷害都是我造成的，並
    同意賠償醫藥費用3,664元。我是國中畢業，為水泥工，年
    收入約24萬元，名下沒有不動產，認為原告請求50萬元慰撫
    金過高，金額我不表示意見，由法院決定等語資為抗辯。
  (二)並聲明：原告之訴駁回。
三、兩造協議限縮爭點如下，並陳明對他造其他事實陳述主張及
    所提證據形式真實性不爭執：原告請求慰撫金50萬元是否適
    當？
四、按因故意或過失，不法侵害他人之權利者，負損害賠償責任
    ；又按不法侵害他人之身體或健康者，對於被害人因此喪失
    或減少勞動能力或增加生活上之需要時，應負損害賠償責任
    ；另不法侵害他人之身體、健康、名譽、自由、信用、隱私
    、貞操，或不法侵害其他人格法益而情節重大者，被害人雖
    非財產上之損害，亦得請求賠償相當之金額，民法第184 條
    第1項前段、第193條第1項、第195條第1項分別定有明文。
    原告主張之上開侵權行為事實，除足踝骨折之傷勢外，均為
    被告所自認，且經本院職權調閱94年度花易字第31號刑事案
    卷內之診斷證明書等核對無訛，就足踝骨折部分，並無證據
    證明原告足踝骨折之傷勢為被告所造成，有該刑事判決在卷
    可參，是除該部分外，原告之主張堪信為真實。
五、經查：原告請求醫療費用3,664元，為被告所認諾，應予准
    許，慰撫金部分，爰審酌原告為國中畢業，擔任怪手司機，
    雖主張年收入有2百萬元，然依其所出之財政部台灣省北區
    國稅局93、94年度綜合所得稅各類所得資料清單，其年所得
    分別為116,800元、363,526元，尚無證據證明有2百萬元之
    年收入，及名下並無動產，與被告為國中畢業，擔任水泥工
    ，年收入約24萬元，名下亦無不動產之兩造學經歷、財產狀
    況、原告受有臉、頭皮、頸挫傷、肘、前臂及腕表淺損傷、
    手表淺損傷等傷害，精神上痛苦非鉅，認慰撫金以5萬元為
    適當，原告請求50萬元，尚嫌過高。
六、是原告依民法第184條第1項前段侵權行為之規定，請求被告
    給付如主文第一項所示事項，為有理由，應予准許，逾此部
    分之請求即屬無據，應予駁回。查本件係所命給付之金額未
    逾50萬元之判決，應依職權宣告假執行。
七、本件事證已臻明確，兩造其餘攻擊防禦方法與舉證，均無礙
    勝負判斷，爰不一一論列，附此敘明。
結論：本件原告之訴，為一部有理由，一部無理由，依民事訴訟
法第79條、第389條第1項第5款，判決如主文。
中    華    民    國    95    年    9     月    21    日
                        台灣花蓮地方法院民事庭
                            法      官  蕭一弘
上列正本證明與原本無異。
如對本判決不服，應於送達後20日內，向本院提出上訴狀（應抄
附繕本）。
中    華    民    國    95    年    9     月    21    日
                            法院書記官  紀龍年


司法院資訊處製作；財團法人民間司法改革基金會備份。
